臺灣臺中地方法院行政訴訟判決
111年度交字第43號
原      告  徐曉瀚  
被      告  臺中市交通事件裁決處
                      設臺中市○○區○○○路00號
代  表  人  黃士哲    住同上
訴訟代理人  黃曉妍律師
上列當事人間交通裁決事件，原告不服被告民國111年01月07日
中市裁字第68-GU0000000號裁決書，提起行政訴訟，本院判決如
下：
    主  文
原告之訴駁回。
訴訟費用新臺幣參佰元由原告負擔。
    事實及理由
一、程序事項：
　　按行政訴訟法第237條之7規定，交通裁決事件之裁判，得不
    經言詞辯論為之。本件屬交通裁決事件，依兩造所述各節及
    卷內資料其事證已臻明確，本院認無經言詞辯論之必要，爰
    不經言詞辯論而為判決。
二、事實概要：
　　原告於民國110年10月27日18時40分許，駕駛號牌NNF-1931
    號普通重型機車(下稱系爭車輛），行經臺中市北區崇德路
    、美德街口，因「闖紅燈」之違規行為，為臺中市政府警察
    局第二分局（下稱舉發機關）員警認定原告違反道路交通管
    理處罰條例第53條第1項之規定，當場對原告掣開第GU00000
    00號舉發違反道路交通管理事件通知單。被告續於111年1月
    7日以中市裁字第68-GU0000000號裁決書（下稱原處分），
    依道路交通管理處罰條例第53條第1項、第63條第1項第3款
    及「違反道路交通管理事件統一裁罰基準表」之規定，按期
    限內到案之基準，裁處原告第1階段罰鍰新臺幣1,800元，並
    記違規點數3點。
三、原告主張略以：
　　原告係在燈號為綠燈轉黃燈時通過停止線，警方所站之處無
    法確認崇德路口方向號誌，純屬猜測推論；路口監視器畫面
    亦無法證明紅燈時原告才通過停止線。原告對勘驗筆錄表示
    意見：影像畫面沒有顯示停止線至人行穿越一半的畫面；員
    警密錄器畫面沒有顯示停止線至人行穿越道發生的情事，被
    物品擋住了；員警密錄器缺攔查後雙方對話內容等語。並聲
    明：原處分撤銷。
四、被告答辯略以：
    依舉發機關提供影像資料，違規行為發生時美德街圓形號誌
    燈顯示綠燈，員警自得依路口同步運作相關號誌之原理，即
    崇德路待轉區車輛淨空推斷系爭車輛係自崇德路(北向)號誌
    燈顯示為紅燈時進入違規地點交岔路口，並有員警目睹為證
    ，復有密錄器影像可佐。又崇德路與美德街口監視器影像畫
    面，崇德路號誌顯示為紅燈，且待轉區車輛淨空以及美德街
    車流已陸續銜入崇德路後，原告才自崇德路行經待轉區左轉
    ，顯見原告係於崇德路號誌顯示為紅燈時才穿越停止線等語
    。並聲明：原告之訴駁回。
五、本院之判斷：
(一)按「汽車行駛至交岔路口，其行進、轉彎，應依下列規定：
    一、應遵守燈光號誌或交通指揮人員之指揮，遇有交通指揮
    人員指揮與燈光號誌並用時，以交通指揮人員之指揮為準。
    」、「汽車駕駛人，行經有燈光號誌管制之交岔路口闖紅燈
    者，處新臺幣1 千8 百元以上5 千4 百元以下罰鍰。」、「
    汽車駕駛人有下列各款所列條款之一者，除依原條款處罰鍰
    外，並予記點：三、有……第53條……情形之一者，各記違規點
    數3點。」道路交通安全規則第102條第1項第1款、道路交通
    管理處罰條例第53條第1項及第63條第1項第3款分別定有明
    文。又依違反道路交通管理事件統一裁罰基準表之規定，機
    車駕駛人行經有燈光號誌管制之交岔路口闖紅燈，期限內繳
    納或到案聽候裁決者，統一裁罰基準1,800元。
(二)經查，本院勘驗調查舉發機關提供之採證光碟，製成勘驗筆
    錄附卷為證（見本院卷第73頁），勘驗結果為：㈠崇德路與
    美德街口-全景監視器影像畫面時間 0000-00-00 00：39：1
    7時至18：39：26時，崇德路方向號誌由綠燈轉換為紅燈，
    待轉區車輛開始往美德街前行，18：39：27時，待轉區車輛
    淨空，美德街往東方向陸續有車輛左轉銜入崇德路往北方向
    ，18：39：34時，崇德路往北方向號誌仍為紅燈，號牌NNF-
    1931重型機車(下稱系爭車輛)自畫面右方出現，行經待轉區
    後左轉美德街往西方向併消失於畫面。㈡員警密錄器畫面時
    間 2021/10/27 18：40：24時，美德街號誌燈顯示綠燈，待
    轉區車輛陸續行經員警執勤位置，18：40：36時，系爭車輛
    穿越崇德路往北方向停止線後，左轉進入美德街，員警遂攔
    停系爭車輛執行稽查、檢舉程序。
(三)依上開勘驗結果可知，原告騎乘系爭車輛沿崇德路一段往北
    方向行駛至美德街口，於崇德路一段往北方向號誌顯示為紅
    燈時，原告應於停止線前等停紅燈，惟竟不顧崇德路之紅燈
    號誌，穿越停止線後行駛至待轉區，再由待轉區穿越路口至
    美德街，適為員警當場所見並立即攔查原告，且製單舉發等
    情。而當時員警面對美德街口執勤時，美德街口號誌顯示為
    綠燈，顯見崇德路一段往北方向號誌確屬紅燈無誤，而原告
    面對紅燈號誌起亮時，未於停止線前等停紅燈，穿越停止線
    左轉，核已構成「駕車行經有燈光號誌管制之交岔路口闖紅
    燈」之違規行為至明。故原告所稱原告係在燈號為綠燈轉黃
    燈時通過停止線，警方所站之處無法確認崇德路口方向號誌
    ，純屬猜測推論云云，不可採信。
(四)綜上所述，原告違規事證明確，被告依法所為原處分並無違
    誤，原告訴請撤銷，為無理由，應予駁回。
六、本件事證已臻明確，兩造其餘主張及陳述，經核於判決結果
    不生影響，爰不逐一論列，附此敘明。
七、本件第一審裁判費為300元，應由原告負擔，爰確定第一審
    訴訟費用額如主文第2項所示。
據上論結，本件原告之訴為無理由，依行政訴訟法第237條之7、
第98條第1項前段、第237條之8第1項，判決如主文。
中　　華　　民　　國　 111　　年　　8 　　月　　17　　日
　　　　　　　　　行政訴訟庭　法　官   吳俊螢
上為正本係照原本作成。
如不服本判決，應於送達後20日內，向本院提出上訴狀，其未表
明上訴理由者，應於提出上訴後20日內向本院補提理由書（均須
按他造人數附繕本）。上訴理由應表明關於原判決所違背之法令
及其具體內容，或依訴訟資料可認為原判決有違背法令之具體事
實。
中　　華　　民　　國　　111 　年　　8 　　月　　17　　日
                              書記官   王素珍